【裁判字號】    99,重訴,42
【裁判日期】    991213
【裁判案由】    槍砲彈藥刀械管制等
【裁判全文】
臺灣板橋地方法院刑事裁定              99年度重訴字第42號
公  訴  人  臺灣板橋地方法院檢察署檢察官
被      告  謝忠宏
選任辯護人  甘大空律師
被      告  林志堅
選任辯護人  葉秀美律師
被      告  潘明
選任辯護人  余欽博律師
上列被告因違反槍砲彈藥刀械管制條例等案件，本院裁定如下：
    主  文
謝忠宏、林志堅、潘明均自民國壹佰年壹月壹日起延長羈押貳
月。
謝忠宏、林志堅、潘明均自民國玖拾玖年拾貳月拾參日起解除
禁止接見通信。
其餘聲請均駁回。
    理  由
一、被告謝忠宏因涉犯槍砲彈藥刀械管制條例第7 條第4 項、第
    12條第4 項之寄藏衝鋒槍、手槍、子彈罪嫌；另被告林志堅
    、潘明均涉犯組織犯罪防制條例第3 條第1 項後段之參與
    犯罪組織；被告林志堅另犯槍砲彈藥刀械管制條例第7 條第
    2 項、第12條第2 項之出借衝鋒槍、手槍、子彈罪嫌、同條
    例第7 條第4 項、第12條第4 項之寄藏衝鋒槍、手槍、子彈
    罪嫌；被告潘明另犯槍砲彈藥刀械管制條例第7 條第4 項
    、第12條第4 項之持有衝鋒槍、手槍、子彈罪嫌，前經本院
    認被告謝忠宏、林志堅、潘明等人均犯罪嫌疑重大，且所
    犯均為最輕本刑有期徒刑5 年以上之重罪，又被告等3 人均
    係因拘提到案，有事實足認有逃亡之虞，而被告林志堅、潘
    明與謝忠宏之間，不僅就有關於被告林志堅如何聯繫被告
    謝忠宏偕同至案外人江裕煌位於臺北縣三芝鄉陳厝坑11號斜
    對面農地取得槍彈之過程，以及被告林志堅、潘明如何與
    案外人張文龍或劉國志聯繫取回槍彈之過程，彼此供述內容
    情節，不盡相同，有事實足認為有與共犯或證人串證之虞，
    故有羈押之必要，而依刑事訴訟法第101 條第1 項第1 款、
    第2 款、第3 款之規定，均自民國99年10月1 日起執行羈押
    ，此有當日報到單、準備程序筆錄各1 份與押票3 張附卷可
    稽。
二、經查：
  (一)案外人吳錫聰曾於98年2 月或同年3 月間，至江裕煌位於臺
    北縣淡水鎮○○路上之辦公室，要求江裕煌與被告謝忠宏為
    其寄藏槍枝，吳錫聰並從車上取出黑色手提袋至上開辦公室
    ，將袋子打開供江裕煌與被告謝忠宏觀看裝放在黑色手提袋
    內如附表所示之2 把槍枝與數量不詳之子彈，嗣經江裕煌或
    被告謝忠宏將裝有如附表所示之槍枝與數量不詳之子彈，埋
    藏在臺北縣三芝鄉陳厝坑11號之斜對面農地內。嗣因案外人
    白日昇與楊錦雲有合建糾紛，欲報復楊錦雲，而向吳錫聰與
    被告林志堅尋求火力支援，吳錫聰因而通知被告林志堅與謝
    忠宏聯繫取回如附表所示之槍枝與子彈，欲出借白日昇使用
    ，被告林志堅因而與謝忠宏於98年12月27日通聯相約隔日即
    同年月28日在臺北縣淡水捷運站會面，被告林志堅並於同年
    月28日，偕同不知欲將槍彈出借予白日昇之被告潘明，由
    臺北市中山區○○○路485 巷18號2 樓之7 租屋處出發，搭
    乘捷運至淡水捷運站，再由被告謝忠宏開車至淡水捷運站，
    搭載被告林志堅、潘明至江裕煌位於臺北縣三芝鄉陳厝坑
    11號斜對面農地，由江裕煌取出埋在地下之槍彈，並由江裕
    煌或謝忠宏將裝有該2 把槍枝與數量不詳子彈之黑色手提袋
    交付給被告林志堅，被告林志堅取得槍彈後，與被告潘明
    搭乘被告謝忠宏之車子離開後，搭乘捷運至海山捷運站，再
    搭乘計程車至臺北縣土城市○○街9 巷11號，由被告林志堅
    或潘明將裝有槍彈之袋子交予在現場之案外人張文龍，請
    張文龍轉交予白日昇。98年12月30日，在設於臺北縣樹林市
    ○○街31號「卓仔魚店餐廳」前，白日昇涉嫌夥同張月圓、
    陳進賢、張文龍、劉國志、廖文興、于豫喜分持槍彈與棍棒
    傷害楊錦雲，張文龍並曾持附表編號2 所示之手槍擊發子彈
    1 顆，經媒體報導後，被告林志堅與吳錫聰商量決定向白日
    昇等人取回出借之槍彈，被告林志堅並委請被告潘明代為
    撥打電話向劉國志索取槍彈，嗣經張文龍將槍彈帶至臺北市
    中山區○○○路485 巷18號2 樓之7 ，交還被告林志堅，被
    告林志堅並將張文龍交還之槍彈藏放在自己房間內等節，除
    據被告謝忠宏、林志堅、潘明分別於警詢、偵訊及本院準
    備程序供述在卷外，並經證人吳錫聰、江裕煌、張文龍證述
    明確，復有如附表所示之槍枝2 子與子彈2 顆扣案可憑，堪
    認被告謝忠宏涉犯槍砲彈藥刀械管制條例第7 條第4 項、第
    12條第4 項之寄藏手槍、衝鋒槍、子彈罪嫌，被告林志堅涉
    犯槍砲彈藥刀械管制條例第7 條第2 項、第12條第2 項之出
    借衝鋒槍、手槍、子彈罪嫌、同條例第7 條第4 項、第12條
    第4 項之寄藏衝鋒槍、手槍、子彈罪嫌，被告潘明涉犯槍
    砲彈藥刀械管制條例第7 條第4 項、第12條第4 項之持有衝
    鋒槍、手槍、子彈罪嫌，均犯罪嫌疑重大，而出借、寄藏、
    出借手槍、衝鋒槍之法定最低本刑均為有期徒刑5 年以上之
    罪。
  (二)被告林志堅、潘明原居住在由被告林志堅出面承租之臺北
    市中山區○○○路485 巷18號2 樓之7 租屋處，於前述槍擊
    案發生後，除與吳錫聰商量取回槍彈外，並於張文龍將槍彈
    交回後，依吳錫聰指示僅將其中一支手槍提供張文龍投案，
    而將衝鋒槍埋藏在臺北縣雙溪鄉○○路63號後方小山坡地，
    事後，即離開臺北，而被告潘明亦離開臺北，而於99年6
    月5 日，分別在臺中市○○路○段77號3 樓之2 、基隆市○
    ○區○○路116 巷5 弄1 號2 樓，為警持拘票查獲等節，則
    據被告林志堅、潘明、證人張文龍陳稱在卷，並有拘票附
    卷可稽，是以被告林志堅、潘明於槍擊案發生後，紛紛離
    去原來居住之臺北市中山區○○○路485 巷18號2 樓之7 ，
    顯有逃亡之虞，而被告林志堅於案發後，與吳錫聰商量對策
    ，並將涉案的衝鋒槍另行埋藏，而可合理懷疑被告林志堅有
    與吳錫聰勾串之虞。再被告林志堅就係何人同意出借槍枝，
    以及如何向張文龍取回槍枝、為何僅提供一支手槍供張文龍
    投案，而將衝鋒槍另行埋藏等節，與吳錫聰、被告潘明、
    張文龍之陳述情節，不盡相同，而認被告林志堅、潘明均
    有勾串共犯與證人之虞，是被告林志堅、潘明均具有刑事
    訴訟法第101 條第1 項第1 款、第2 款、第3 款所列之理由
    ，被告林志堅、潘明之羈押期間，均即將屆滿，而被告林
    志堅、潘明之羈押原因，均仍然存在，自有繼續羈押之必
    要，均應自100 年1 月1 日起，再延長羈押2 月。
  (三)本件承辦檢察官係因林志堅、潘明於99年7 月23日指認被
    告謝忠宏即為當日開車從淡水捷運站搭載其等2 人至臺北縣
    三芝鄉取槍之人後，調閱被告之入出境資料，發現被告謝忠
    宏有多次入出境紀錄，認被告謝忠宏有逃亡、串證之虞，而
    通知境管單位於發現被告謝忠宏出境、出海或入境時，予以
    留置，並開立拘票以進行拘提被告，此有林志堅、潘明99
    年7 月23日警詢筆錄、指認犯罪嫌疑紀錄表、入出境資訊連
    結作業、辦案進行單、臺灣板橋地方法院檢察署99年8 月2
    日函等資料在卷可憑（見臺灣板橋地方法院檢察署99年度偵
    字第16671 號偵查卷(一)第268 頁至第270 頁、第277 頁至第
    280 頁），而被告謝忠宏於99年8 月15日欲搭機離境時，為
    內政部警察局航空警察局攔阻，並將之拘提至臺灣板橋地方
    法院檢察署，經承辦檢察官訊問：「98年12月下旬，你是否
    在三芝鄉某工寮將制式衝鋒槍及手槍各一把及子彈一包借給
    林志堅、潘明？」，被告謝忠宏明知其確有帶同林志堅與
    潘明至臺北縣三芝鄉取槍彈之事實，卻故意謊稱：「沒有
    。我根本不知道這回事。這個東西對我來說太沈重，我生意
    人不可能碰這個東西」云云，此有被告謝忠宏99年8 月15日
    偵訊筆錄、拘票各1 份附卷可證（見同上偵查卷第310 頁、
    第315 頁），以被告涉犯之寄藏手槍與衝鋒槍之罪，法定刑
    度甚重，而被告在大陸地區有資產，此經被告陳稱：「在大
    陸有工廠」等語在卷，被告並有多次出境之紀錄，以被告涉
    嫌程度之深，其為避免面臨嚴峻之刑事制裁，以致逃亡大陸
    生活之可能性甚大。尤以，被告謝忠宏於遭拘提之前，即曾
    於99年6 月或同年7 月間，與吳錫聰相約在臺北市長庚醫院
    見面，吳錫聰當場向被告謝忠宏表示：林志堅與潘明已將
    其綽號告知警方及檢察官，且有關於林志堅向其取槍之過程
    業已曝光等語，吳錫聰並要求被告謝忠宏日後如遭警方詢問
    時，即謊稱該2 把槍枝係由已過世之方世祥所寄放等語（見
    臺灣板橋地方法院檢察署99年度偵字第22649 號卷偵查卷第
    7 頁），是被告謝忠宏早知檢察官對於本案已有所偵查作為
    ，而被告謝忠宏明知自己涉嫌重大，且林志堅與潘明既已
    將其供出，衡情檢察與警察機關均會將其鎖定為犯罪嫌疑人
    ，此應為被告謝忠宏所得預見，被告謝忠宏未主動出面將案
    情交代清楚，反而依吳錫聰指示繼續隱匿相關事實過程，並
    於相隔不到2 個月之期間，即行出境，顯有逃亡以規避追訴
    與審判之事實，是本院認為被告謝忠宏具有刑事訴訟法第10
    1 條第1 項第1 款、第3 款之羈押原因。另被告謝忠宏除前
    述於遭拘提前，即與吳錫聰會面，就日後如遭檢警查獲，如
    何應訊陳述槍枝來源之犯罪情節，進行串證，而有勾串共犯
    或證人之具體事實外，被告謝忠宏就吳錫聰囑託寄藏之槍枝
    ，究係吳錫聰留在江裕煌之辦公室內，抑或被告謝忠宏將之
    留在上開辦公室內，以及被告謝忠宏是否告知江裕煌有關吳
    錫聰將派人取回寄藏槍彈節，與江裕煌陳述情節，亦截然不
    同，而有關於林志堅係如何與被告謝忠宏聯繫取回槍枝，被
    告謝忠宏與林志堅之陳述過程，亦彼此矛盾，本院因而認被
    告具有刑事訴訟法第101 條第1 項第2 款之羈押原因。是被
    告謝忠宏之羈押期間，即將屆滿，卻仍具有刑事訴訟法第10
    1 條第1 項第1 項第1 款、第2 款、第3 款所列之羈押原因
    ，仍然存在，自有繼續羈押之必要，應自100 年1 月1 日起
    ，再延長羈押2 月。
  (四)被告林志堅、潘明於本院審理期間，就有關出借、寄藏、
    持有槍彈部分，業已自白不諱，且無證據請求調查，應無繼
    續禁止接見通信之必要，爰均自99年12月13日起，解除被告
    林志堅、潘明禁止接見通信之處分。而被告謝忠宏聲請傳
    喚之證人，除共同被告林志堅、潘明外，其餘證人江裕煌
    、吳錫聰均已於99年12月9 日審判期日詰問完畢，因被告潘
    明與被告謝忠宏完全不相識，而被告林志堅僅與被告謝忠
    宏有數面之緣，雖被告謝忠宏為其個人利益，不無與被告林
    志堅、潘明勾串之虞，惟本院審酌有關被告謝忠宏涉案部
    分，相關證據業已調查大致完成，被告謝忠宏於偵查中自99
    年8 月16日遭羈押起，已近4 個月，人身自由遭受嚴重限制
    ，而被告林志堅、潘明與被告謝忠宏並無特殊交情，其等
    2 人迴護被告謝忠宏之可能性，相對較低，比較斟酌繼續禁
    止被告謝忠宏接見通信所能達成發現真實之利益，以及解除
    禁止接見通信維護被告謝忠宏人身自由之利益，認就被告謝
    忠宏部分，可自99年12月13日起，解除被告謝忠宏禁止接見
    通信之處分。
  (五)至於謝忠宏、林志堅、潘明及其等選任辯護人請求具保停
    止羈押部分，因被告謝忠宏、林志堅、潘明均具有羈押原
    因，已如上述，其等聲請具保停止羈押，自均無理由，其等
    此部分之聲請，均予駁回。
五、依刑事訴訟法第220 條、第108 條第1 項、第2 項，裁定如
    主文。
中    華    民    國    99    年    12    月    13    日
                  刑事第五庭  審判長法  官  胡堅勤
                                    法  官  盧軍傑
                                    法  官  高增泓
以上正本證明與原本無異。
如不服本裁定，應於收受送達後5 日內向本院提出抗告狀。
                                    書記官  林政良
中    華    民    國    99    年    12    月    13    日
附表：
┌──┬───────────┬───┬───────────────┐
│編號│   物  品   名  稱    │數  量│    備                  註    │
├──┼───────────┼───┼───────────────┤
│1   │仿造衝鋒槍（槍枝管制編│1支   │認係由仿美國COBRAY廠M11 型口徑│
│    │號0000000000號，含彈匣│      │9mm 制式衝鋒槍製造，槍管內具伍│
│    │1 個）                │      │條左旋來復線，擊發功能正常，可│
│    │                      │      │供擊發同口徑制式子彈使用，認具│
│    │                      │      │殺傷力。                      │
├──┼───────────┼───┼───────────────┤
│2   │制式手槍（槍枝管制編號│1支   │認係口徑9mm 制式半自動手槍，為│
│    │0000000000號，含彈匣1 │      │捷克CZ廠100 型，槍號遭磨滅，經│
│    │個）                  │      │以電解腐蝕法重現結果，研判槍號│
│    │                      │      │為C3631 ，槍管內具6 條右旋來復│
│    │                      │      │線，擊發功能正常，可供擊發同口│
│    │                      │      │徑制式子彈使用，認具殺傷力。  │
└──┴───────────┴───┴───────────────┘

司法院資訊處製作；財團法人民間司法改革基金會備份。
